【裁判字號】    97,交訴,157
【裁判日期】    980527
【裁判案由】    公共危險等
【裁判全文】
臺灣臺北地方法院刑事判決            97年度交訴字第157號
公  訴  人  台灣台北地方法院檢察署檢察官
被      告  甲○○
上列被告因公共危險等案件，經檢察官提起公訴（97年度偵字第
15339 號），本院判決如下：
    主  文
甲○○無罪。
    理  由
一、公訴意旨略以：被告甲○○於民國97年4 月3 日10時30分許
    ，騎乘車號CIG-917 號重型機車，沿台北市中山區○○○路
    ○ 段，由西往東方向行駛，行經該道路與建國北路1 段交岔
    路口時，原應注意駕駛人騎乘機車，應遵守道路交通標誌、
    標線之指示，不得逆向行駛，且應注意車前狀況，隨時保持
    可以剎停之距離，以避免發生危險，而依當時為晴天、日間
    自然光線、柏油路面乾燥無缺陷、無障礙物、視距良好，並
    無不能注意之情事，竟疏未注意，貿然沿長安東路由西往東
    逆向行駛，致其車頭不慎撞擊沿建國北路1 段由南往北方向
    行經該路口之告訴人丙○○（起訴書誤為杉）所騎乘之車號
    REB-139 號重型機車左側車身，致告訴人人車倒地後，受有
    頭部外傷、右臉皮膚挫傷瘀腫、兩膝皮膚多處擦傷、左手腕
    皮膚擦傷1 ×1 公分等傷害。詎被告於駕駛動力交通工具肇
    事致人受傷後，竟未下車處理並施以救護，反而騎乘機車加
    速逃離現場。嗣經路人記下被告所騎機車之車牌號碼並報警
    處理後，始經警循線查悉上情，因認被告涉犯刑法第284 條
    第1項 前段之過失傷害罪嫌、同法第185 條之4 之肇事逃逸
    罪嫌等語。
二、按犯罪事實應依證據認定之，無證據不得認定犯罪事實；不
    能證明被告犯罪者或其行為不罰者，應諭知無罪之判決，刑
    事訴訟法第154 條第2 項、第301 條第1 項，分別定有明文
    。
三、檢察官認被告涉有上開罪嫌，係以證人丙○○、乙○○之證
    述為主要論據。訊據被告固對於車號CIG-917 號重型機車係
    伊所使用之事實坦承不諱，惟堅決否認有何過失傷害、肇事
    逃逸等犯行，辯稱：伊當天早上因生病均未出門等語。
四、經查：
（一）告訴人丙○○於當日10時30分許騎乘車號REB-139 號輕型
      機車沿台北市○○○路由南往北方向，行經台北市中山區
      ○○○路、長安東路口，遭一輛重機車撞到其機車左車身
      ，致其人車倒地，受有頭部外傷、右臉皮膚擦傷、挫傷、
      瘀腫，兩膝皮膚多處擦傷，左手腕皮膚擦傷、大腿內側擦
      傷，業據告訴人丙○○於警詢、本院審理時證述在卷（97
      年4 月27日警詢筆錄，97年度偵字第15339 號卷；本院98
      年4 月23日審判筆錄），復有馬偕紀念醫院診斷證明書在
      卷可稽，上情堪以認定。
（二）證人丙○○於警詢時證稱：「是中山女高的學生及老師幫
      我報案，車牌號碼也是他們記下後告訴我的。」等語（97
      年4 月27日警詢筆錄，97年度偵字第15339 號卷第7 頁）
      ，於本院審理時證述：「有中山女高的學生跟老師幫我抄
      錄撞我機車的車號。... （你有無看清楚肇事車輛的顏色
      以及樣式？）我只知道是深色的重型機車，是男生騎的，
      ... 我被扶起來之後，我有看到對方跌倒，是深色的機車
      ，我無法形容顏色。（是否這台機車撞你？提示車號CIG-
      917 號機車）我無法證明，我爬起來看到的景象是他跌倒
      ，機車車號是中山女高的老師告訴我的，我只是看到機車
      是深色，是一個男生，所以我無法確認是否這一台，他立
      刻爬起逆向逃走，時間很快，所以我也沒有看清楚，我也
      沒有記到他的車型。」等語（本院98年4 月23日審判筆錄
      ），是告訴人並未直接看到肇事車輛之車牌，亦不能辨識
      被告之車號CIG-917 號機車是否即為撞伊之機車。
（三）證人丙○○就中山女高學生與老師告知肇事車牌一事證稱
      ：「（肇事車輛的車牌是幾個中山女高的人員告訴你的？
      ）一個老師，一個學生。（那兩個告訴你的人所說的車牌
      號碼是否都相同？）是的。（那兩個告訴你的人是同時或
      者先後告訴你肇事車輛車牌號碼？）是由老師講，學生寫
      ，由學生報案。」等語（本院98年4 月23日審判筆錄），
      惟又稱：「告訴你車牌的學生，他有說他有看到車牌號碼
      ？）有。而且不只一個學生看到，當天是他們校外教學回
      來，一堆學生看到車禍。（請你詳述該中山女高的老師如
      何說明肇事車輛的車牌號碼？）他講我們有幫你紀錄肇事
      的車牌號碼，並遞上兩張，一份給我，一份給警察。」等
      語（本院98年4 月23日審判筆錄），則事故當時究竟幾人
      看到肇事車牌、何人告知告訴人肇事車牌，即屬有疑。且
      該中山女高老師、學生陳稱看到肇事車輛車牌部分，係被
      告以外之人於審判外之言詞陳述，為傳聞證據，依法不得
      為認定被告有罪之證據。而本院依職權函台北市立中山女
      子高級中學詢問目睹本件事故之學生、老師為何人，經該
      校於98年1 月19日校務會議上詢問，並無目睹本件事發經
      過者，有該校98年1 月22日北市中山學字第09830031000
      號函在卷可稽，是本院無從傳訊告訴人所稱之中山女高學
      生、老師到庭作證。
（四）再證人即到場處理之台北市政府警察局交通大隊中山分隊
      員警丁○○證稱：「我看到只有一位當事人就是丙○○在
      現場，車輛已經移離現場，她告訴我說她的車子遭撞後大
      牌不見了，後來她向我陳述肇事逃逸的車輛車號，車號是
      中山女高的學生抄給她的。（你到現場的時候，有無中山
      女高的師生向你陳述案情？）沒有。」等語（本院98年5
      月14日審判筆錄），核與證人丙○○所述：「（中山女高
      老師及學生他們有無人看到車子的顏色及車型？）... 警
      察有問，老師如何回答，我不清楚，警察有無製作筆錄，
      我不清楚。」等語（本院98年4 月23日審判筆錄）不相符
      合，是告訴人所稱有中山女高學生、老師向員警告知肇事
      車牌一事，即屬不能證實。
（五）被告辯稱當日伊生病，早上請假，沒有出門等語，經本院
      函詢被告任職之奇安贈品有限公司，被告於97年4 月3 日
      9 時至14時請假，有該公司提出之被告請假單1 紙在卷可
      稽，堪認被告所辯應非虛構。又台北市政府警察局中山分
      局97年7 月3 日函送資料記載：涉嫌肇事之CIG-917 號重
      機車，未發現明顯之擦撞新痕，有該函送資料在卷可憑，
      亦足佐為對被告有利之證據。
（六）至證人乙○○之證述只能證明乙○○沒有借用被告之車號
      CIG-917 號重型機車，而檢察官所舉之其他證據均僅能佐
      證告訴人當日遭撞受傷之事實，不能證明撞傷告訴人之車
      輛即為車號CIG-917 號重型機車。
五、綜上，本件證據未能證明被告有檢察官所指之前開犯行，此
    外，本院復查無其他積極證據足以證明，揆諸上開法條及判
    例意旨，本件不能證明被告犯罪，自應為被告無罪之諭知。
據上論斷，依刑事訴訟法第301 條第1 項，判決如主文。
本案經檢察官楊冀華到庭執行職務
中    華    民    國    98    年    5     月    27    日
                  刑事第七庭  審判長法官  高偉文
                              法      官  孫萍萍
                              法      官  林欣苑
上正本證明與原本無異。
如不服本判決應於收受送達後10日內向本院提出上訴書狀，並應
敘述具體理由；其未敘述上訴理由者，應於上訴期間屆滿後20日
內向本院補提理由書（均須按他造當事人之人數附繕本）「切勿
逕送上級法院」。告訴人或被害人如對於本判決不服者，應具備
理由請求檢察官上訴，其上訴期間之計算係以檢察官收受判決正
本之日期為準。
                              書  記  官  劉英芬
中    華    民    國    98    年    5     月    27    日


司法院資訊處製作；財團法人民間司法改革基金會備份。
